【裁判字號】    90,上易,945
【裁判日期】    901015
【裁判案由】    違反毒品危害防制條例
【裁判全文】
臺灣高等法院高雄分院刑事判決                      九十年度上易字第九四五號
    上  訴  人
    即  被  告  甲○○
右上訴人因違反毒品危害防制條例案件，不服台灣高雄地方法院九十年度易字第一二
○○號中華民國九十年四月十日第一審判決（起訴案號：台灣高雄地方法院檢察署八
十九年度毒偵字第四五七二號），提起上訴，本院判決如左：
    主  文
上訴駁回。
    事  實
一、甲○○曾於民國八十六年間，因違反麻醉藥品管理條例案件，經台灣高雄地方法
    院判處有期徒刑六月確定，並於八十八年九月八日執行完畢，又於八十七年間，
    因施用毒品案件，經送強制戒治期滿後，由臺灣高雄地方法院檢察署檢察官於八
    十八年十月三十日，以八十八年度戒偵字第四二號不起訴處分在案，仍不知悔改
    ，於該不起訴處分後五年內，又於八十九年五月二十二日凌晨一、二時許，在高
    雄市○○區○○街一六六巷六二號住處，以玻璃吸食器為工具施用第二級毒品安
    非他命一次。嗣於八十九年五月二十二日下午十一時三十分許，在高雄市○○區
    ○○路十一號為警查獲，經採其尿液送驗結果，檢出甲基安非他命之陽性反應。
二、案經高雄市政府警察局左營分局報請台灣高雄地方法院檢察署檢察官偵查起訴。
    理  由
一、右揭犯罪事實，業經上訴人即被告甲○○坦承不諱，而被告為警查獲後所採集之
    尿液，經送請高雄市立凱旋醫院檢驗結果呈甲基安非他命之陽性反應，有該院八
    十九年六月八日煙毒尿液檢驗成績書一份附卷可稽。又被告前因施用毒品案件，
    經送強制戒治期滿後，由臺灣高雄地方法院檢察署檢察官於八十八年十月三十日
    ，以八十八年度戒偵字第四二號不起訴處分確定，有該不起訴處分書一份在卷足
    憑，被告於五年內再犯毒品危害防制條例第十條之罪，事證明確，犯行洵堪認定
    。
二、核被告所為，係犯毒品危害防制條例第十條第二項施用第二級毒品安非他命罪。
    被告持有第二級毒品安非他命，嗣進而施用之，持有之低度行為應為施用之高度
    行為所吸收，不另論罪。查被告曾於八十六年間，因違反麻醉藥品管理條例案件
    ，經本院判處有期徒刑六月確定，並於八十八年九月八日執行完畢，其於五年以
    內再犯本件有期徒刑以上之罪，為累犯，依刑法第四十七條規定加重其刑。被告
    犯罪事證既明，原審法院依據毒品危害防制條例第十條第二項，刑法第十一條前
    段、第四十七條規定，並審酌被告經強制戒治期滿仍再犯，顯見其並無戒除毒害
    之決心，所犯罪行乃自戕之行為，尚無害及他人，犯後坦承犯行，態度良好等一
    切情狀，量處有期徒刑八月。認事用法均無違誤，量刑亦稱允妥，被告上訴意旨
    指摘原判決量刑過重，為無理由，應予駁回。
據上論斷，應依刑事訴訟法第三百六十八條，判決如主文。
本案經檢察官陳新慶到庭執行職務。
中    華    民    國      九十        年       十       月     十五     日
                              臺灣高等法院高雄分院刑事第六庭
                                  審判長法官  王憲義
                                        法官  張意聰
                                        法官  范惠瑩
右正本證明與原本無異。
不得上訴。
                                      書記官  馬蕙梅
中    華    民    國      九十      年       六       月    十  九      日
附錄本判決論罪之法條：
毒品危害防制條例第十條第二項：
施用第二級毒品者，處三年以下有期徒刑。
                                                                  Ｆ


司法院資訊處製作；財團法人民間司法改革基金會備份。
